臺灣臺北地方法院刑事判決　　　　　　　　　　　　　九十一年度易字第六四五號
　　公　訴　人　臺灣臺北地方法院檢察署檢察官
　　被　　　告　乙○○
右列被告因竊盜案件，經檢察官提起公訴（九十一年度偵字第五八六四號），本院判
決如左：
    主  文
本件免訴。
    理  由
一、公訴意旨略以：被告乙○○前因違反麻醉藥品管理條例、竊盜等案件，經臺灣板
    橋地方法院判處一年、八月、一年不等之有期徒刑，並於民國八十九年七月二十
    九日因縮短刑期執行完畢。仍不知悔改，意圖為自己不法之所有，於九十年六月
    二十七日上午六時四十分前之某時，在臺北市○○區○○路三段一七三號一樓告
    訴人甲○○所經營之拓源機車行，趁告訴人家人熟睡之際，以不詳種類足充凶器
    使用之工具撬開鐵捲門之安全設備，竊取屋內之現金新臺幣（下同）六萬四千元
    後逃逸，嗣經告訴人於該日上午六時四十分發現遭竊而報警處理，經員警於現場
    採集犯嫌之指紋比對，核與被告指紋相符，因認被告涉有刑法第三百二十一條第
    一項第二款、第三款之加重竊盜罪嫌。
二、按案件曾經判決確定者，應諭知免訴之判決，刑事訴訟法第三百零二條第一款定
    有明文。又訴訟上所謂一事不再理之原則，關於實質上一罪或裁判上一罪，亦均
    有其適用，最高法院六十年台非字第七七號著有判例。
三、經查被告意圖為自己不法之所有，於九十年六月二十七日上午六時四十分前之某
    時，在臺北市○○區○○路三段一七三號一樓告訴人所經營並供居住之住宅「拓
    源機車行」，趁告訴人家人熟睡之際，扳開鐵捲門，竊取屋內現金六萬四千元之
    事實，雖據被告於偵查時否認在卷，辯稱：未曾前往「拓源機車行」云云；惟查
    ，告訴人經營之「拓源機車行」，於九十年六月二十七日上午六時四十分前之某
    時遭人扳開鐵捲門行竊其內財物之事實，業據告訴人指訴在卷，並有現場照片三
    幀附卷可稽；而本件案發後，經警採集現場辦公桌上指紋，送請內政部警政署刑
    事警察局鑑驗結果，分別與該局檔存乙○○指紋卡之右拇指、右中指、右環指指
    紋相符，亦有該局九十年八月十日（九十）刑紋字第一七四五七七號鑑驗書附卷
    足憑，由此足認被告所辯顯為卸責飾詞，不足採信，本案事證明確，被告毀壞門
    扇之加重竊盜犯行堪以認定。惟查，被告於九十年五月十五日凌晨三、四時許之
    夜間，在位於新竹縣湖口鄉○○○村○○街一七五號劉政唐經營並供居住之住宅
    「建春車行」，趁被害人劉政唐熟睡之際，將鐵門拉開無故侵入其內，竊取劉政
    唐所有之現金約二、三百元及手錶一支，惟手錶於經劉政唐發現起身查看時，因
    緊張而掉落上址，得手後將竊得現金花用完盡之於夜間侵入住宅竊盜犯行，業經
    臺灣板橋地方法院於九十一年五月三十日以九十一年度易字第一０三二號判處有
    期徒刑一年二月，嗣於同年七月一日確定在案，刻正於臺灣桃園監獄執行中，此
    業據本院向臺灣板橋地方法院檢察署函查無誤，有該署九十一年九月十日板檢森
    寅九一執字第三八五五號函、同署檢察官執行指揮書、臺灣板橋地方法院九十一
    年度易字第一０三二號刑事判決存卷可稽。核本案竊盜犯行之行為時間與前開臺
    灣板橋地方法院九十一年度易字第一０三二號竊盜案件之犯罪時間相距僅一月又
    十二日，時間緊接；行竊地點又均為併供商業與居住使用之「機車行」，且皆乘
    被害人熟睡之際，將鐵門拉開無故侵入行竊，其犯罪方法相同，觸犯構成要件相
    同之罪名（按刑法第三百二十一條第一項各款屬於加重要件，非構成要件，故仍
    屬同一罪名，得成立連續犯，此有最高法院六十七年第六暨第七次刑庭庭推總會
    會議決議可資參照），足見被告係基於概括犯意反覆為之，本案與臺灣板橋地方
    法院九十一年度易字第一０三二號案件有連續犯之裁判上一罪，是本件被告被訴
    之竊盜犯行，已為臺灣板橋地方法院九十一年度易字第一０三二號案件確定判決
    之既判力所及，依照首開說明，爰不經言詞辯論，逕為諭知免訴之判決。
據上論斷，應依刑事訴訟法第三百零二條第一款、第三百零七條，判決如主文。
中      華      民      國    九十一    年      九      月     十九     日
                                    臺灣臺北地方法院刑事第四庭
                                        法  官  吳靜怡
右正本證明與原本無異。
如不服本判決，應於判決送達後十日內，向本院提出上訴狀。
                                        書記官  游秀珠
中      華      民      國    九十一    年      九      月     二十     日
